【裁判字號】    95,訴,3121
【裁判日期】    951114
【裁判案由】    搶奪等
【裁判全文】
臺灣板橋地方法院刑事判決              95年度訴字第3121號
公  訴  人  臺灣板橋地方法院檢察署檢察官
被      告  乙○○
上列被告因搶奪等案件，經檢察官提起公訴（95年度偵字第
21431 號），本院改用簡式審判程序，判決如下：
    主  文
乙○○共同意圖為自己不法之所有，而搶奪他人之動產，累犯，
處有期徒刑拾月。
    事  實
一、乙○○前於民國（下同）93年間，因搶奪案件，經本院判處
    有期徒刑1 年確定，自93年3 月3 日起算執行，至94年1 月
    19 日 縮刑執行完畢，竟仍不知悛悔，復與年籍不詳綽號「
    小龍」之成年男子，基於意圖為自己不法所有之犯意聯絡，
    先於94年11月4 日19時許，攜帶客觀上足以對人之生命、身
    體構危害之兇器活動扳手乙支，在台北縣三重市○○○路31
    3 巷內，竊得甲○○所有停放該處之JB2-657 號機車車牌乙
    面，再將之改懸掛在LLK-475 號機車上，即於同日21時許，
    由「小龍」騎用上開LLK-475 號機車（惟其上懸掛上開JB2-
    657 號車牌）載同乙○○於後座，在台北縣三重市○○路與
    中正北路口處，自後接近行人丙○○，再由乙○○動手搶得
    丙○○掛在脖子處之金項鍊乙條後，因丙○○以腳踢倒上開
    LLK- 475號機車倒地，「小龍」起身立即逃逸離去上開現場
    ，乙○○見狀不得已將上開金項鍊交還丙○○，再趁丙○○
    未及注意之際，亦棄車逃逸離去上開現場，並扣得上開JB2-
    657 號車牌乙面（業據甲○○領回）。嗣經警循線查悉乙○○上開犯行，始於94年11月7 日23時30分許，前往乙○○台
    北縣三重市○○街21巷70號內帶返乙○○本人投案。
二、案經臺北縣政府警察局三重分局報請臺灣板橋地方法院檢察
    署檢察官偵查起訴。
    理  由
一、上開事實業據被告乙○○於本院審理時坦承不諱，核與被害
    人甲○○、丙○○2 人指述之情節，均相符合，復有上開JB
    2-657 號車牌乙面之贓物認領保管單乙紙及上開LLK-475 號
    機車及金項鍊照片4 紙，在卷可稽，足堪認定。雖被告另於
    94年10月19日亦另涉有竊盜、搶奪等犯行，經本院於95年4
    月21日，以95年度訴字第473 號判處有期徒刑1 年4 月確定
    在案，此有被告之臺灣高等法院被告前案紀錄表及本院上開
    95年度訴字第473 號判決各乙份可稽，而堪認定，惟被告於
    上開95年度訴字第473 號案件準備程序時供稱：「（為何九
    十四年十月十九日行搶後，還要另外犯搶奪案件？）二件都
    是臨時起意的，因為身上沒有錢，前一次搶奪變賣款項已經
    花用完畢，我與小龍在網咖認識，二人都沒有錢，在路上看
    到被害人，臨時起意想要行搶，所以才把大牌換掉，大牌是
    我用我的扳手拔的，小龍跟我一起去偷，.... 」 等語明確
    ，此有本院上開95年度訴字第473 號判決可佐，且被告於本
    院準備程序時亦供稱：「對於我在95年3 月3 日本院另案95
    訴字第473 號準備程序中所述沒有意見，當時所述均正確」
    等語（見本院95年10月31日準備程序筆錄第2 頁）綦詳，是
    被告本件上開竊盜、搶奪等犯行與本院上開95年度訴字第47
    3 號之犯罪事實間，雖屬時間緊接，且觸犯構成要件相同之
    罪名，但顯非係基於「同一」之概括犯意所為，自無94年2
    月2 日刑法修正前第56條「連續犯」之適用，附此敘明。本
    件被告上開犯行已臻明確，應予依法論科。
二、查上開活動扳手乙支，屬金屬硬物，並具有相當之長度，屬
    兇器之一種，核被告所為，係犯刑法第321 條第1 項第3 款
    之攜帶兇器竊盜罪及第325 條第1 項之意圖為自己不法之所
    有，而搶奪他人之動產罪。按被告上開犯罪後，刑法第28條
    、第33條、第47條、第55條有關共同正犯、主刑種類、累犯
    、定應執行刑、牽連犯之規定，業於94年2 月2 日經修正公
    布，並自95年7 月1 日起生效施行；又刑法施行法第1 之1
    條有關罰金刑提高之規定，亦於95年6 月14日經修正公布，
    並自95年7 月1 日起生效施行，經本院比較修正前後之規定
    ，以修正前之規定，為有利於被告，應依刑法第2 條第1 項
    前段之規定，從修正前刑法第28條、第33條、第47條、第55
    條、罰金罰鍰提高標準條例第1 條之規定處斷，合先敘明。
    被告就所犯上開2 罪與「小龍」間，均有犯意聯絡及行為分
    擔，為共同正犯。被告就所犯上開2 罪，復有方法、結果之
    牽連關係，為牽連犯，應依修正前刑法第55條之規定，從一
    重之搶奪罪處斷。又被告前於93年間，因搶奪案件，經本院
    判處有期徒刑1 年確定，自93年3 月3 日起算執行，至94年
    1 月19日縮刑執行完畢，此有被告之上開臺灣高等法院被告
    前案紀錄表乙份可稽，其復於5 年內，再犯有期徒刑以上之
    上開2 罪，為累犯，應依修正前刑法第47條之規定，加重其
    刑。爰審酌被告前曾受有期徒刑之執行完畢，復前於95年10
    月19日犯有本院上開另案竊盜、搶奪等犯行，竟仍不知悛悔
    ，再與「小龍」一同竊得上開JB2-657 號車牌乙面，並改懸
    掛在上開LLK-475 號機車上，再一同搶得被害人丙○○上開
    金項鍊乙條，已損及被害人甲○○、丙○○2 人之權益，亦
    嚴重破壞社會安全及被告犯罪後之態度等一切情狀，量處如
    主文所示之刑，以資儆懲。
據上論斷，應依刑事訴訟法第299 條第1 項前段，刑法第2 條第
1 項前段、修正前第28條、第321 條第1 項第3 款、第325 條第
1 項、修正前第55條、修正前第47條，罰金罰鍰提高標準條例第
1 條前段，判決如主文。
本案經檢察官楊展庚到庭執行職務。
中    華    民    國    95    年    11    月    14    日
                刑事第十三庭  法  官  林 晏 鵬
以上正本證明與原本無異
如不服本判決應於送達後10日內向本院提出上訴狀
                              書記官  陳 映 孜
中    華    民    國    95    年    11    月    14    日
附錄法條：刑法第321 條、第325 條
中華民國刑法第321條
（加重竊盜罪）
犯竊盜罪而有左列情形之一者，處 6 月以上、 5 年以下有期徒
刑：
一  於夜間侵入住宅或有人居住之建築物、船艦或隱匿其內而犯
之者。
二  毀越門扇、牆垣或其他安全設備而犯之者。
三  攜帶兇器而犯之者。
四  結夥三人以上而犯之者。
五  乘火災、水災或其他災害之際而犯之者。
六  在車站或埠頭而犯之者。
前項之未遂犯罰之。
中華民國刑法第325條
（普通搶奪罪）
意圖為自己或第三人不法之所有，而搶奪他人之動產者，處 6 月
以上 5 年以下有期徒刑。
因而致人於死者，處無期徒刑或 7 年以上有期徒刑，致重傷者，
處 3 年以上 10 年以下有期徒刑。
第 1 項之未遂犯罰之。


司法院資訊處製作；財團法人民間司法改革基金會備份。
